【裁判字號】    88,易,1093
【裁判日期】    890511
【裁判案由】    詐欺
【裁判全文】
臺灣新竹地方法院刑事判決                        八十八年度易字第一九三號
    公  訴  人  臺灣新竹地方法院檢察署檢察官
    被      告  乙○○
右列被告因詐欺案件，經檢察官提起公訴（八十九年度偵字第五六二號），本院判
決如左：
    主  文
乙○○連續意圖為自己不法之所有，以詐術使人將本人之物交付，處有期徒刑參月。
緩刑貳年。
    事  實
一、乙○○為元宏工業社之負責人，明知已無支付能力，竟基於為自己不法所有之概
    括犯意，先後於民國（下同）八十七年四月、五月、六月、七月間向添泉鐵捲門
    有限公司（下簡稱添泉公司）訂購價值各為新台幣（下同）五十四萬三千三百五
    十二元、三萬七千九百五十一元、六十萬二千一百二十一元、一萬九千六百四十
    九之鐵門材料，總計一百二十七萬四千二百一十七元，乙○○並以先開立付款人
    為新竹區中小企業銀行、發票人元宏工業社、票載發票日為八十七年八月三十一
    日，票面金額五十四萬三千三百五十二元之支票作為支付上開四月份之貨款，以
    此取信添泉公司之負責人甲○○，致甲○○因而陷於錯誤，以為乙○○有支付能
    力，而依乙○○之要求交付上開鐵門材料。詎上開支票到期提示不獲兌現，此時
    乙○○為安撫甲○○，再行開立到期日均為八十七年七月十五日之本票參紙用供
    擔保並允諾會儘速清償，惟迭經催討，乙○○均拒不給付，至此甲○○始知受騙
    。
二、案經添泉公司負責人甲○○訴請台灣新竹地方法院檢察署檢察官偵查起訴。
    理  由
一、訊據被告乙○○固不否認有向添泉公司購買鐵門材料，且迄未付款之事實，惟矢
    口否認有詐欺之意圖，辯稱：伊是遭同業倒帳拖累，才付不出錢來云云。經查，
    被告於本院訊問時供稱：我是從八十六年有些貨款收不回來，八十七年就週轉不
    過來（見本院八十八年十二月十六日之訊問筆錄），且從被告於本院所所提之工
    程契約書，其與游清泉所訂之契約時間在八十五年一月二十八日，而游清泉未依
    約付款，所開立之本票均未兌現，致使被告未收到貨款之事實早在八十五年間即
    已存在，此有被告所提出之契約書、本票、支票在卷可憑，足見被告於八十七年
    四月間向添泉公司購買鐵門材料時，確已無支付能力，其竟仍向添泉公司購買材
  料，自有不法所有之意圖，被告所辯不足採信，此外告訴人添泉公司之負責人甲
    ○○指述綦詳，復有客戶月對帳單十張、銷貨單三張、支票影本乙紙本票影本參
    紙在卷可憑，事證明確，被告之上開犯行洵堪認定。
二、核被告所為係犯刑法第三百三十九條第一項之詐欺罪。被告先後多次犯行，時間
    緊接，罪名與構成要件相同，顯係基於概括犯意而為，應依連續犯規定論以一罪
    ，並加重其刑。爰審酌被告犯罪之動機、目的、所受之刺激、手段、品行、智識
    程度、所生危害及犯罪後業與告訴人達成和解（見卷附和解書）等一切情狀，量
    處如主文所示之刑。又被告前未曾受有期徒刑以上刑之宣告，有台灣高等法院被
    告全國前案紀錄表一紙在卷可稽，因一時失慮，偶罹刑典，經此刑之宣告後，應
    知警惕而無再犯之虞，本院因認暫不執行其刑為當，予以宣告緩刑二年，用啟自
    新。
據上論斷，應依刑事訴訟法第二百九十九條第一項前段，刑法第五十六條、第三百三
十九條第一項、第七十四條第一款，罰金罰鍰提高標準條例第二條，判決如主文。
中      華      民      國      八十九      年    五    月      十一    日
                                  臺灣新竹地方法院刑事第一庭
                                      法  官  謝  慧  敏
右正本證明與原本無異。
如不服本判決，應於判決送達後十日內向本院提出上訴狀( 應附繕本 )，上訴於
臺灣高等法院。
                                      書記官  龔  紀  亞
中      華      民      國      八十九      年    五    月      十一    日


司法院資訊處製作；財團法人民間司法改革基金會備份。
